【裁判字號】    91,上易,1016
【裁判日期】    920114
【裁判案由】    侵占
【裁判全文】
臺灣高等法院高雄分院刑事判決                  九十一年度上易字第一一六號
    上訴人  台灣高雄地方法院檢察署檢察官
    被  告      甲○○    男廿.
右上訴人因被告侵占案件，不服臺灣高雄地方法院九十一年度易字第一○六號中華民
國九十一年五月廿二日第一審判決（起訴案號：臺灣高雄地方法院檢察署九十年度偵
緝字第一三六七號），提起上訴，本院判決如左：
      主  文
上訴駁回。
      事  實
一、甲○○於民國（以下同）九十年二月七日，與陳國政（未經起訴）同至高雄市○
    ○○路五一三號「太翔小客車租賃有限公司（以下簡稱﹕太翔公司）」，由陳國
    政出資並以甲○○名義共同租得牌照六Ｋ－三三八七號之三菱小客車一部，契約
    約定租期自九十年二月七日二十一時四十五分起至同年月八日二十一時四十五分
    許，共計一天，租金新台幣（下同）一千八百元，詎甲○○於租得該車後，竟與
    陳國政共同意圖為自己不法之所有，將該車侵占入己，並於租車當天將該車交予
    陳國政使用，嗣陳國政之友人搭載陳國政駕駛該車不慎撞壞，迨租期屆至後，太
    翔公司告知甲○○應速還車，但甲○○與陳國政竟不為處理，且避不見面，致太
    翔公司損失汽車一部，迄今仍未返還該部車輛。
二、案經太翔公司訴由高雄地方法院檢察署檢察官偵查起訴。
      理  由
一、訊之被告甲○○對其於前揭時、地與以自己名義向太翔公司租車及其後將汽車交
    予陳國政使用暨該汽車迄未依約返還之事實坦承不諱，惟矢口否認有侵占該汽車
    之犯行，辯稱：前開車輛是我幫陳國政租的，陳國政開走後，發生車禍，我不知
    道車在何處云云。惟查：右揭侵占汽車迄今未還之事實，業据告訴人指訴綦詳，
    復有租車契約書、本票在卷可稽，被告甲○○亦自承該車迄今仍未返還，陳國政
    亦承認該車迄今仍未返還，而被告甲○○僅於租車之日，給付原租用一日之租金
    ，自九十年二月八日二十一時四十五分之後，即拒付租金，該車發生事故迄今，
    均不加聞問，其等有將該汽車侵占入己之不法所有之意圖甚明。因該車迄今仍未
    返還，被告甲○○又避不見面，尚未理賠處理，致告訴人損失甚重，應認被告甲
    ○○於租得汽車後，即有意侵占入己，其所辯係卸飾之詞，不足採信，其犯行已
    堪認定。
二、被告甲○○意圖為自己不法之所有，而侵占自己持有他人之物，核係犯刑法第三
    百三十五條第一項之侵占罪。被告甲○○與陳國政間具有犯意聯絡及行為分擔，
    為共同正犯。檢察官未論以共同正犯，尚有未洽。
三、原審適用刑法第二十八條、第三百三十五條第一項、刑法第四十一條第一項，罰
    金罰鍰提高標準條例第一條、第二條規定，並審酌被告甲○○於租得汽車後，將
    所持有之他人之物任意處置，守法觀念薄弱，且犯後迄未和解理賠，態度不佳等
    一切情狀，量處有期徒刑三月，並諭知如易科罰金以三百元折算一日。經核原判
    決認事用法並無不合，量刑亦屬適當，檢察官据告訴人公司聲請上訴指摘原判決
    量刑過輕，為無理由，應予駁回。
據上論結，應依刑事訴訟法第三百六十八條，判決如主文。
本案經檢察官方娜蓉到庭執行職務。
中      華      民      國    九十二    年      一      月     十四     日
                              臺灣高等法院高雄分院刑事第八庭
                                  審判長法官  郭雅美
                                        法官  裕斗
                                        法官  張盛喜
右正本證明與原本無異。
不得上訴。
                                  法院書記官  魏文常
中       華     民      國     九十二     年      一      月    十五    日
附錄論罪科刑法條
刑法第三百三十五條
意圖為自己或第三人不法之所有，而侵占自己持有他人之物者，處五年以下有期徒刑
、拘役或科或併科一千元以下罰金。
前項之未遂犯罰之。


司法院資訊處製作；財團法人民間司法改革基金會備份。
